# 请教陈版主，按成本价移交的配套设施的会计处理

提问人：412330 时间：2017-05-10 16:41:53
陈版主，请教您一个问题：某房地产公司在取得土地时土地出让合同中约定公司要按相关标准修建一个邮局，未来以成本价格出售给邮政部门并办理相关手续。请问下项目建设过程中，为该邮局发生的成本应确认为开发成本还是其他应收款。项目竣工交付后是应全额确认收入还是净额确认收入？ 谢谢陈版！

回答人：chenyiwei
个人理解：这种情况属于代建合同（加成率为零的成本加成合同），但该开发企业仍需就该邮局的按时交付对邮政部门承担首要责任。因此建议采用建造合同会计模式，按总额法确认收入（收入金额＝各期实际发生的成本）。

提问人：412330 时间：2017-05-11 09:33:00
谢谢陈版指点！还想追问一句，实际上的施工并不是由该公司主导，而是由该公司与专业施工单位签订总包合同。就是说实际该企业实际是订立建造合同的甲方，这种情况下是否还应使用建造合同模式，谢谢陈版！

回答人：chenyiwei
如果本企业仍是对业主负责的首要责任人，施工单位不直接对业主承担责任，则对本企业仍须采用建造合同会计模式，尽管本企业可能并未直接提供建造服务。